# 非法人分支机构

提问人：1123050994@ 时间：2020-05-30 09:56:00
请教陈版主
集体企业改制背景下，A公司将独立核算的非法人分支机构整体出租给个人经营，合同约定合同签字以后由承租方自负盈亏、承担该加油站风险与报酬，A公司仅收取租金。在租赁期间该加油站需要投资改造，A公司与承租方约定，投资改造的资金由出租方承担，经过评估机构、A公司、承租方最终确认需投资 200 多万，并延长承租方的租赁期限 10 年（投资改造的设备使用寿命约 10 年），此时租赁到期为 2030 年，合同约定合同到期时，投资改造前的资产设备归A公司所有，承租方投资的资产设备的所有权归也属于A公司。目前A公司账务仅核算了租金收入，出租的资产设备、出租的成本都没有进行核算。
1 、请问A公司正确的会计处理是？我理解：是否A公司仅应把该加油站投资改造前的资产设备作为固定资产入账，因为出租期限在 10 年以上，把其中出租的房屋、土地作为投资性房地产。每年确认租金收入、确认相关成本（比如设备计提的折旧）。因为截至到 2020 年现在，合同没有到期，所以并不把承租方投资改造的设备作为固定资产入账吧？
2 、出租的加油站资产价值在 500 万以下，是否可以认为出租的资产价值较小，所以认定为是经营租赁？不考虑是否满足了融资租赁条件？
3 、A公司在账面对改非法人分支机构核算了长期股权投资，这个会计处理是不正确的吧？应该怎样进行改正？

回答人：chenyiwei
“A公司与承租方约定，投资改造的资金由出租方承担”是否应为“由承租方承担”？
这种情况应首先考虑该安排所构成的租赁类型，即属于经营租赁还是融资租赁。在构成经营租赁的情况下，其会计处理模式可以参考版面上已讨论过多次的“提供土地，由承租人建房并拥有 20 年经营权， 20 年后房屋无偿归出租人”这种业务模式下的会计处理。
由于加油站是整体出租，且其性质特殊，故虽然涉及到土地和房产的出租，但不建议作为投资性房地产，而是继续将原有的土地和固定资产继续在无形资产、固定资产中核算。
承租方投资改造的设备在租赁期内不作为出租方的固定资产入账。但在测算整个租赁期内的租金收入总额时，需将承租人出资改造或添置的设备在租赁结束时的预计价值纳入考虑。
所出租加油站本身的价值大小不是判断其租赁模式的考虑因素。
对非法人分支机构不存在长期股权投资的概念，只有拨付所属资金。